臺灣桃園地方法院刑事判決
                                   110年度審易字第1703號
公  訴  人  臺灣桃園地方檢察署檢察官
被      告  潘兆廷



上列被告因竊盜案件，經檢察官提起公訴（110 年度偵字第3313
7 號），被告於本院準備程序進行中，就被訴事實為有罪之陳述
，經本院告知簡式審判程序意旨，並聽取當事人之意見後，裁定
改依簡式審判程序審理，茲判決如下：
    主      文
潘兆廷犯侵入住宅竊盜罪，處有期徒刑陸月，如易科罰金，以新
臺幣壹仟元折算壹日。
    事實及理由
一、本件犯罪事實及證據，除犯罪事實欄第6 至7 行「料理米酒
    1 瓶」更正為「料理米酒4 瓶」、第7 至8 行「同日下午3
    時許」更正為「同月17日下午3 時許」；證據部分補充「查
    獲現場照片、被告潘兆廷於本院準備程序及審理時之自白」
    外，餘均引用檢察官起訴書之記載（詳如附件）。
二、論罪科刑：
  ㈠核被告所為，係犯刑法第321 條第1 項第1 款之侵入住宅竊
    盜罪。
  ㈡被告①前因施用毒品案件，經臺灣臺中地方法院以105 年度中
    簡字第1575號判決判處有期徒刑4 月確定；②因施用毒品案
    件，經臺灣臺中地方法院以105 年度中簡字第1936號判決判
    處有期徒刑3 月確定；③因施用毒品案件，經本院以106 年
    度桃簡字第386 號判決判處有期徒刑5 月確定；④因施用毒
    品案件，經臺灣臺中地方法院以106 年度中簡字第96號判決
    判處有期徒刑6 月確定；⑤因施用毒品案件，經本院以106 
    年度桃簡字第384 號判決判處有期徒刑5 月確定；⑥因施用
    毒品案件，經本院以106 年度壢簡字第188 號判決判處有期
    徒刑5 月、5 月，應執行有期徒刑9 月確定；⑦因施用毒品
    案件，經臺灣新北地方法院以106 年度簡字第2656號判決判
    處有期徒刑6 月確定；⑧因施用毒品案件，經臺灣花蓮地方
    法院以106 年度簡字第134 號判決判處有期徒刑6 月確定；
    上開①、②所示之罪刑，嗣經臺灣臺中地方法院以105 年度聲
    字第5236號裁定合併定應執行刑為有期徒刑6 月確定；上開
    ③至⑧所示之罪刑，嗣經臺灣花蓮地方法院以106 年度聲字第
    1000號裁定應執行刑為有期徒刑2 年8 月確定後，與上開定
    刑接續執行結果，於民國108 年4 月18日假釋並接續執行另
    案所處之拘役刑，於108 年7 月21日出監並付保護管束，於
    109 年6 月8 日保護管束期滿假釋未經撤銷，視為執行完畢
    等情，有臺灣高等法院被告前案紀錄表在卷可稽，惟衡酌被
    告前案所犯之罪均係施用毒品罪，與本案所觸犯之罪名、侵
    害之法益均非相同，罪質迥異，尚難遽認其惡性特別重大或
    對刑罰反應力格外薄弱，顯無法透過累犯加重之制度，以達
    特別預防之目的，是以依照前開大法官解釋之意旨，本件被
    告所犯之罪毋庸依刑法第47條第1 項之規定，加重其刑。
  ㈢爰審酌被告不思以正當手段獲取財物，竟侵入被害人之住處
    內竊取他人財物，漠視他人財產法益，破壞居住安寧，危害
    社會治安，所為誠屬可議，惟念其犯後坦認犯行，兼衡其犯
    罪之動機、目的、手段及智識程度及入監前於營造業工作之
    生活狀況等一切情狀，量處如主文所示之刑，並諭知易科罰
    金之折算標準。
三、沒收：
    被告竊得被害人陳正華之項鍊（含盒子）1 條、打火機1 個
    、料理米酒4 瓶及腰包1 個，雖均係被告之犯罪所得，惟業
    已發還被害人陳正華等情，有贓物領據1 份在卷可佐（見偵
    卷第77頁），爰均不予宣告沒收或追徵。
據上論斷，應依刑事訴訟法第273 條之1 第1 項、第299 條第1
項前段、第310 條之2 、第454 條，判決如主文。
本案經檢察官楊挺宏提起公訴，檢察官董諭到庭執行職務。
中    華    民    國   111    年    3    月   10     日
                     刑事審查庭  法  官  李佳穎
以上正本證明與原本無異。
如不服本判決應於收受判決後20日內向本院提出上訴書狀，並應
敘述具體理由。其未敘述上訴理由者，應於上訴期間屆滿後20日
內向本院補提理由書(均須按他造當事人之人數附繕本)「切勿逕
送上級法院」。
                                 書記官  蔡萱穎
中    華    民    國   111    年    3      月   10    日
附錄本案論罪科刑依據之法條：
犯前條第1 項、第2 項之罪而有下列情形之一者，處6 月以上5
年以下有期徒刑，得併科50萬元以下罰金：
一、侵入住宅或有人居住之建築物、船艦或隱匿其內而犯之。
二、毀越門窗、牆垣或其他安全設備而犯之。
三、攜帶兇器而犯之。
四、結夥三人以上而犯之。
五、乘火災、水災或其他災害之際而犯之。
六、在車站、港埠、航空站或其他供水、陸、空公眾運輸之舟、
    車、航空機內而犯之。
前項之未遂犯罰之。
附件：
臺灣桃園地方檢察署檢察官起訴書
                                    110年度偵字第33137號
　　被　　　告　潘兆廷　男　41歲（民國00年0月00日生）
　　　　　　　　　　　　住○○市○○區○○路00巷00號5樓
　　　　　　　　　　　　國民身分證統一編號：Z000000000號
上列被告因竊盜案件，業經偵查終結，認應提起公訴，茲將犯罪
事實及證據並所犯法條分敘如下：
　　　　　　犯罪事實
一、潘兆廷前因施用毒品案件，經臺灣花蓮地方法院以106年度
    聲字第1000號裁定定應執行有期徒刑2年8月確定，並於民國
    109年4月1日執行完畢出監。詎其仍不知悔改，意圖為自己
    不法之所有，基於加重竊盜之犯意，於民國110年8月15日上
    午7時許，侵入桃園市○○區○○○00號之房屋，徒手竊取陳正華
    所有之項鍊（含盒子）1條、打火機1個、料理米酒1瓶及腰
    包1個（以上價值共計新臺幣1,000元）得逞。嗣於同日下午
    3時許，經警據報到場以現行犯加以逮捕，並扣得潘兆廷竊
    得之上開財物（均已發還）。
二、案經桃園市政府警察局大園分局報告偵辦。
　　　　　　證據並所犯法條
一、上揭犯罪事實，業據被告潘兆廷於警詢及偵訊中坦承不諱，
    並經證人即被害人陳正華於警詢時證述在卷，且有桃園市政
    府警察局大園分局扣押筆錄、扣押物品目錄表及贓物領據各
    1份在卷可稽，被告犯嫌堪予認定。
二、核被告所為，係犯刑法第321條第1項第1款之侵入住宅加重
    竊盜罪嫌。又查被告前有如犯罪事實欄所載之論罪科刑及執
    行情形，有本署刑案資料查註紀錄表1份附卷可憑，其於徒
    刑執行完畢5年內，故意再犯本件有期徒刑以上之罪，為累
    犯，請參照司法院大法官解釋釋字第775號解釋意旨及刑法
    第47條之規定，審酌依累犯之規定加重其刑。至被告竊得之
    財物，已合法發還被害人，有贓物領據1份在卷可稽，爰無
    聲請沒收犯罪所得之必要，併予敘明。
三、依刑事訴訟法第251條第1項提起公訴。
  　此　致
臺灣桃園地方法院
中　　華　　民　　國　 110　　年　　10　　月　　26　　日
　　　　　　　　　　　　　　　檢　察　官  楊挺宏
本件證明與原本無異
中　　華　　民　　國　 110　　年　　11　　月　　8 　　日
                              書  記  官  范書銘
所犯法條：
中華民國刑法第321條
（加重竊盜罪）
犯竊盜罪而有下列情形之一者，處 6 月以上、5 年以下有期徒
刑，得併科新臺幣 10 萬元以下罰金：
一、侵入住宅或有人居住之建築物、船艦或隱匿其內而犯之者。
二、毀越門扇、牆垣或其他安全設備而犯之者。
三、攜帶兇器而犯之者。
四、結夥三人以上而犯之者。
五、乘火災、水災或其他災害之際而犯之者。
六、在車站、埠頭、航空站或其他供水、陸、空公眾運輸之舟、
    車、航空機內而犯之者。
前項之未遂犯罰之。